【裁判字號】    98,訴,233
【裁判日期】    981023
【裁判案由】    違反毒品危害防制條例
【裁判全文】
臺灣新竹地方法院刑事判決               98年度訴字第233號
公  訴  人  臺灣新竹地方法院檢察署檢察官
被      告  甲○○
上列被告因違反毒品危害防制條例案件，經檢察官提起公訴（98
年度偵字第2033號），本院判決如下：
    主    文
甲○○轉讓第二級毒品，累犯，處有期徒刑捌月；又轉讓第二級
毒品，累犯，處有期徒刑捌月；又轉讓第二級毒品，累犯，處有
期徒刑捌月，扣案第二級毒品甲基安非他命壹包（驗餘淨重零點
零貳玖捌公克），沒收銷燬之。應執行有期徒刑壹年陸月，扣案
第二級毒品甲基安非他命壹包（驗餘淨重零點零貳玖捌公克），
沒收銷燬之。
    犯罪事實
一、
(一)、甲○○前於民國95年間，因竊盜案件，經本院以95年度易字
    第66號判決判處有期徒刑4 月確定，再因違反毒品危害防制
    條例案件，經本院以95年度竹北簡字第198 號判決判處有期
    徒刑4月確定，前開2罪嗣經本院以96年度聲減字第2025號裁
    定各減為有期徒刑2月，並定應執行刑為有期徒刑4月確定，
    於95年12月12日易科罰金執行完畢。
(二)、緣甲○○平日在其位於新竹縣竹東鎮○○街79號1 樓居處經
    營附設投幣式卡拉OK之小吃店，雁珍．阿興及丙○○係姊妹
    ，2 人因常至上開小吃店吃麵、喝酒、唱歌，乃與甲○○結
    識。詎甲○○為借用雁珍．阿興及丙○○2 人居處施用毒品
    ，明知甲基安非他命係甲基苯乙胺化學合成之麻醉藥品，屬
    於中樞神經興奮劑，為毒品危害防制條例第2條第2項第2 款
    所規範之第二級毒品，不得非法轉讓，竟仍基於轉讓第二級
    毒品甲基安非他命之犯意，分別為下列3次轉讓第二級毒品
    甲基安非他命之行為：
１、先於97年12月初某日，在雁珍．阿興位在新竹縣竹東鎮○○
    街103號4樓居處廚房，以剪開之吸管將不詳數量第二級毒品
    甲基安非他命盛裝置入敲破之燈泡後加以燒烤，所生煙霧除
    供己吸食外（甲○○施用第二級毒品部分未據起訴），並無
    償提供雁珍．阿興及丙○○施用（雁珍．阿興及丙○○施用
    第二級毒品部分，經送觀察、勒戒後，均認無繼續施用毒品
    之傾向，業經臺灣新竹地方法院檢察署檢察官分別以98年度
    毒偵字第130號、98年度毒偵字第127號為不起訴處分確定）
    ，復於離去之際將少許第二級毒品甲基安非他命放入上開燈
    泡吸食器內留於該處，以此方式同時轉讓第二級毒品甲基安
    非他命予雁珍．阿興及丙○○乙次。
２、繼於1 星期後之97年12月間某日，在丙○○位於新竹縣竹東
    鎮○○路78號2 樓居處廚房，以同上方法將不詳數量第二級
    毒品甲基安非他命加以燒烤，所生煙霧除供己吸食外，並無
    償提供雁珍．阿興及丙○○施用，復於離去之際將少許第二
    級毒品甲基安非他命放入吸食器內留於該處，以此方式同時
    轉讓第二級毒品甲基安非他命予雁珍．阿興及丙○○乙次。
３、又於98年1 月16日下午5、6時許，在雁珍．阿興前址居處廚
    房，以同上方法將不詳數量第二級毒品甲基安非他命加以燒
    烤，所生煙霧除供己吸食外，並無償提供雁珍．阿興及丙○
    ○施用，復於離去之際留下第二級毒品甲基安非他命乙包（
    驗餘淨重0.0298公克），以此方式同時轉讓第二級毒品甲基
    安非他命予雁珍．阿興及丙○○乙次。嗣於當日晚上10時10
    分許，雁珍．阿興及丙○○經由甲○○告知前往新竹縣竹東
    鎮○○路44號7 樓范永芳（另經臺灣高等法院以98年度上訴
    字第2386號判決判處有期徒刑13年）住處欲購買第二級毒品
    甲基安非他命時，為警當場查獲，並在雁珍．阿興身上扣得
    第二級毒品甲基安非他命乙包（驗餘淨重0.0298公克），而
    循線查悉上情。
二、案經臺灣新竹地方法院檢察署檢察官自動檢舉偵查起訴。
    理    由
壹、程序方面：
    按被告以外之人（包括證人、鑑定人、告訴人、被害人及共
    同被告等）於審判外之陳述雖不符刑事訴訟法第159條之1至
    之4等4條之規定，而經當事人於審判程序同意作為證據，法
    院審酌該言詞陳述或書面陳述作成時之情況，認為適當者，
    亦得為證據；當事人、代理人或辯護人於法院調查證據時，
    知有刑事訴訟法第159條第1項不得為證據之情形，而未於言
    詞辯論終結前聲明異議者，視為有前項之同意，同法第 159
    條之5 定有明文。立法意旨在於傳聞證據未經當事人之反對
    詰問予以核實，原則上先予排除。惟若當事人已放棄反對詰
    問權，於審判程序中表明同意該等傳聞證據可作為證據；或
    於言詞辯論終結前未聲明異議，基於尊重當事人對傳聞證據
    之處分權，及證據資料愈豐富，愈有助於真實發見之理念，
    且強化言詞辯論主義，使訴訟程序得以順暢進行，上開傳聞
    證據亦均具有證據能力。查本件下列所引用之被告以外之人
    於審判外之供述或非供述證據，因公訴人及被告均未於本院
    準備程序、審判程序中表示意見，且迄至言詞辯論終結前未
    再聲明異議，而本院審酌上開供述或非供述等證據資料製作
    時之情況，無不當取供及證明力明顯過低之瑕疵，認以之作
    為證據應屬適當，故揆諸前開規定，認前揭證據資料均應有
    證據能力，合先敘明。
貳、實體方面：
一、認定犯罪事實所憑之證據及認定之理由：
    訊據被告甲○○固坦承認識雁珍．阿興與丙○○之事實，惟
    矢口否認有何轉讓第二級毒品甲基安非他命之犯行，辯稱：
    雁珍．阿興與丙○○有一次來伊小吃店消費，因伊是竹東偵
    查隊線民，且有施用過毒品，見雁珍．阿興與丙○○眼神有
    異，好像是施用過毒品的人，即告知她們如有施用毒品伊要
    報警、驗尿，並以自身經驗勸雁珍．阿興與丙○○戒毒，被
    渠2 人發現伊是線民。雁珍．阿興與丙○○是因之後於97年
    底某日、98年1月16日2次請伊幫忙買甲基安非他命為伊拒絕
    而懷恨在心，且為警查獲後認為是伊去通報警察害她們被逮
    捕，遂謊稱甲基安非他命是伊提供云云。惟查：
(一)、證人雁珍．阿興於警詢中證述：警方查扣之第二級毒品甲基
    安非他命乙包是被告甲○○免費送雁珍．阿興與其妹妹丙○
    ○吸食的。因為被告也有吸食甲基安非他命，被告為了有場
    所吸食甲基安非他命，所以免費提供雁珍．阿興及丙○○吸
    食，但是要到雁珍．阿興位在新竹縣竹東鎮○○街103號4樓
    家中吸食甲基安非他命等語（見臺灣新竹地方法院檢察署98
    年度毒偵字第130 號偵查卷第11頁）；又於偵查中先後結證
    ：雁珍．阿興身上查獲的甲基安非他命是被告甲○○於98年
    1月16日傍晚用剩下來給雁珍．阿興的，98年1 月16日下午5
    至6 點被告拿乙包甲基安非他命至雁珍．阿興竹東家中與伊
    及丙○○一起施用，用剩下的沒拿走放在雁珍．阿興家中，
    即是扣案之甲基安非他命乙包。被告從97年12月初即提供雁
    珍．阿興與丙○○甲基安非他命，2次在雁珍．阿興居所，1
    次在丙○○居所（見臺灣新竹地方法院檢察署98年度毒偵字
    第130號偵查卷第25至26頁、第34至36頁）。98年1月16日下
    午5、6時許，被告到雁珍．阿興現居地施用甲基安非他命，
    並將剩餘的甲基安非他命送給雁珍．阿興及丙○○；97年12
    月初，被告也曾到雁珍．阿興家中施用，並將剩餘甲基安非
    他命給雁珍．阿興；97年12月間被告也有到丙○○家中施用
    ，並將剩餘甲基安非他命送給雁珍．阿興與丙○○等語（見
    臺灣新竹地方法院檢察署98年度偵字第2033號偵查卷第7 頁
    、第9 頁）。再於本院審理時到庭具結證述：97年11月底、
    12月初是第1 次，被告到雁珍．阿興家廚房與雁珍．阿興一
    起施用甲基安非他命，一開始只有被告與雁珍．阿興在場，
    丙○○是後來才到的，那天時間約是早上快中午；差不多一
    星期後之97年12月上旬是第2 次，被告到丙○○家中廚房，
    與雁珍．阿興及丙○○3人一起施用；最後1 次是98年1月16
    日被警察抓那天。一共3 次，2次在雁珍．阿興家，1次在丙
    ○○家，情形都是被告自己先施用甲基安非他命，施用完畢
    後，將剩餘的甲基安非他命交給雁珍．阿興與丙○○施用，
    雁珍．阿興與丙○○不夠施用時，被告也會再加甲基安非他
    命於玻璃球內，施用的方式是將吸管一端剪開，用來當挖杓
    挖甲基安非他命放入敲破的燈泡內燒烤吸食煙霧，吸完後會
    頭皮發麻，會興奮，睡不著。98年1 月16日被警察抓那天，
    雁珍．阿興一進對面大樓7 樓就被警察要求把口袋內東西全
    拿出來，內有當天被告給雁珍．阿興及丙○○施用剩下的甲
    基安非他命乙包。被告前2 次要離開前都是先以吸管挖一些
    放在破掉的燈泡內，再將剩餘的甲基安非他命帶走，而第3
    次即98年1 月16日被抓當天是挖一些甲基安非他命放在小塑
    膠袋內給渠2人。雁珍．阿興於98年1月16日有問被告要去哪
    買甲基安非他命，有拜託被告幫忙買，被告不肯，要雁珍．
    阿興自己到對面7 樓買甲基安非他命，在去之前雁珍．阿興
    有打電話，電話是被告給的，留在丙○○家中牆壁上等語（
    見本院98年度訴字第233號卷第62至73頁、第83頁）。
(二)、證人丙○○於警詢中證述：警方查扣之第二級毒品甲基安非
    他命乙包是被告甲○○免費送丙○○與其姊姊雁珍．阿興吸
    食的。因為被告也有吸食甲基安非他命，被告為了有場所吸
    食二級毒品甲基安非他命，所以免費提供雁珍．阿興及丙○
    ○吸食，但是要到丙○○位在新竹縣竹東鎮○○路78號家中
    吸食甲基安非他命等語（見臺灣新竹地方法院檢察署98年度
    毒偵字第127 號偵查卷第11頁）；復於偵查中先後結證：最
    近一次施用甲基安非他命是於98年1 月16日在雁珍．阿興家
    ，雁珍．阿興與丙○○一起施用，是被告提供的。被告從97
    年12月開始提供雁珍．阿興與丙○○甲基安非他命3次，2次
    在雁珍．阿興居所，1 次在丙○○居所。因為被告沒地方吸
    食，所以跑到雁珍．阿興家及丙○○家施用，順便免費給雁
    珍．阿興及丙○○施用（見臺灣新竹地方法院檢察署98年度
    毒偵字第127 號偵查卷第25頁、第31至33頁）。97年12月初
    ，被告有到雁珍．阿興位於竹東之家中，他將甲基安非他命
    放到玻璃球內燒烤，丙○○與雁珍．阿興就一起施用。97年
    12月間，被告到丙○○家中，以相同方式一起施用毒品。最
    後1次是98年1月16日下午5、6時，被告又到雁珍．阿興家中
    施用甲基安非他命，並將剩餘的甲基安非他命放在雁珍．阿
    興家中讓雁珍．阿興與伊施用。該剩餘的甲基安非他命即被
    警察扣案之第二級毒品甲基安非他命乙包。被告共轉讓3 次
    甲基安非他命給雁珍．阿興與丙○○。被告因為沒有地方施
    用甲基安非他命，借雁珍．阿興家及丙○○家施用，所以才
    將剩餘甲基安非他命給雁珍．阿興及丙○○，沒有金錢交易
    等語（見臺灣新竹地方法院檢察署98年度偵字第2033號偵查
    卷第8頁）。另於本院審理時到庭具結證述：97年12月初第1
    次，被告先到雁珍．阿興家中，後來丙○○才到，被告與雁
    珍．阿興及丙○○3 人一起施用甲基安非他命，甲基安非他
    命是被告帶來的，被告把燈泡敲破，把吸管剪開做成挖杓，
    挖一些甲基安非他命放入破掉的燈泡內，用打火機燒烤燈泡
    ，嘴巴含著吸管去吸食煙霧，被告先吸再來才是雁珍．阿興
    與丙○○。被告並會再將一些甲基安非他命放入破燈泡內供
    雁珍．阿興與丙○○吸食才離開；隔1個禮拜多第2次在丙○
    ○家；第3次就是98年1月16日被抓當天。被告前2 次要離開
    前都是先以吸管挖一些放在破掉的燈泡內，再將剩餘的甲基
    安非他命帶走，而第3次即98年1月16日被抓當天是挖一些甲
    基安非他命放在小塑膠袋內，那包就是後來被扣案的甲基安
    非他命。甲基安非他命是被告免費提供的，因為被告沒有施
    用甲基安非他命的地方。被告有用丙○○的手機打給賣甲基
    安非他命的人，電話記在丙○○家中牆上，但後來塗掉了。
    施用完甲基安非他命後頭髮會豎起來，覺得很快樂，心跳跳
    很快，睡不著等語（見本院98年度訴字第233 號卷第75至83
    頁）。
(三)、綜觀證人雁珍．阿興、丙○○2 人於本院審理時，就被告分
    別於97年12月初某日、1星期後之97年12月間某日、98年1月
    16日下午5、6時許，在證人雁珍．阿興或丙○○居處廚房，
    3 次均以剪開之吸管將不詳數量第二級毒品甲基安非他命盛
    裝置入敲破之燈泡後加以燒烤，所生煙霧除供己吸食外，並
    同時無償提供證人雁珍．阿興、丙○○施用，且被告每次離
    去之際均會留下少許第二級毒品甲基安非他命，嗣於98年 1
    月16日被告與證人2 人共同施用第二級毒品甲基安非他命後
    ，證人雁珍．阿興請託被告代為購買甲基安非他命毒品遭婉
    拒，證人雁珍．阿興、丙○○2 人遂依被告提供資料前往新
    竹縣竹東鎮○○路44號7 樓案外人范永芳住處欲購買甲基安
    非他命毒品，旋為警當場查獲，並在證人雁珍．阿興身上扣
    得被告當日留下之第二級毒品甲基安非他命乙包（驗餘淨重
    0.0298公克）等情均翔實陳述，所為證詞具體、明確，且互
    核相符，亦與其2 人警詢、偵訊時證述情節前後連貫一致。
    又證人雁珍．阿興、丙○○2 人與被告係於被告經營之小吃
    店內消費而結識，彼此間並無私怨仇隙或財務糾紛，此據被
    告甲○○、證人丙○○於本院行準備程序、審理時是認、證
    述在卷（見本院98年度訴字第233 號卷第24頁、第82頁），
    衡情證人2 人應無設詞構陷被告之必要。再證人雁珍．阿興
    、丙○○2 人均係經檢察官、本院諭知具結義務及偽證處罰
    後始為上開證述，倘屬虛偽陳述，須負擔較被告更重罪責之
    偽證罪嫌，是證人雁珍．阿興、丙○○2 人當無甘冒受偽證
    罪之追訴處罰，而為與事實不符陳述之理，其2 人證言即具
    可信之依據。參以證人雁珍．阿興、丙○○2人於98年1月16
    日為警查獲後，就其等前開3 次施用第二級毒品甲基安非他
    命，及證人雁珍．阿興持有甲基安非他命毒品等犯行，均坦
    白承認，而證人2 人尿液經送鑑驗結果，確呈安非他命、甲
    基安非他命陽性反應，且證人雁珍．阿興所持有扣案透明結
    晶乙包（驗餘淨重0.0298公克，以98年度安保管字第66號扣
    押中，扣押物品清單見臺灣新竹地方法院檢察署98年度毒偵
    字第130 號偵查卷第41頁）經檢驗亦確含第二級毒品甲基安
    非他命成分，證人2 人並因此由本院裁定送勒戒處所執行觀
    察、勒戒，有證人雁珍．阿興、丙○○之警詢、偵訊筆錄各
    3 份、臺灣檢驗科技股份有限公司濫用藥物檢驗報告暨新竹
    市警察局毒品犯罪嫌疑人尿液採驗作業管制紀錄各2 份、行
    政院衛生署草屯療養院草療鑑字第0980100170號鑑定書乙份
    、本院98年度毒聲字第51號、第52號裁定各乙份存卷為憑（
    見臺灣新竹地方法院檢察署98年度毒偵字第130 號偵查卷第
    10頁、第22-1頁、第25至26頁、第31至32頁、第34至36頁、
    第45頁、98年度毒偵字第127 號偵查卷第12至13頁、第24至
    25頁、第29至33頁、第40頁），可見證人雁珍．阿興、丙○
    ○2人並無畏罪卸責之情事，益明證人2人證詞應均是陳述事
    實，可以採信。是被告確有於上開時地，3 次同時轉讓第二
    級毒品甲基安非他命予證人雁珍．阿興及丙○○施用之行為
    ，已堪認定。
(四)、被告雖以前開情詞置辯，然若被告所辯伊於證人雁珍．阿興
    與丙○○來店消費時，見證人2 人眼神有異，好像是施用過
    毒品的人，即告知她們如有施用毒品伊要報警、驗尿，並以
    自身經驗勸證人雁珍．阿興與丙○○戒毒，因此被渠2 人發
    現伊是竹東偵查隊線民乙情為真，則證人雁珍．阿興與丙○
    ○既明知被告係配合警方查緝毒品案件之線民，負有隨時向
    警陳報犯罪嫌疑人施用或持有毒品情資之義務，且被告已明
    確警告若其等有施用毒品之嫌將報警採尿送驗，證人2 人需
    用毒品時自應對被告避之唯恐不及，豈有甘冒遭警循線追查
    之風險，仍於其後之97年底某日、98年1月16日2次請託被告
    代為購買甲基安非他命毒品之可能？被告此部分辯解已有可
    疑。反觀購買毒品係非法行為，非有一定信賴關係當不會相
    互告知，何況是請託幫忙購買毒品，更應係熟人間知悉對方
    有管道且依恃對方取得毒品方有可能，是被告既供稱證人雁
    珍．阿興與丙○○曾於97年底某日、98年1月16日2次請託被
    告代為購買甲基安非他命毒品，而證人雁珍．阿興亦證稱98
    年1月16日被告與證人2人共同施用第二級毒品甲基安非他命
    後，其曾請託被告代為購買甲基安非他命毒品，再參照被告
    於本院行準備程序時自承：證人雁珍．阿興與丙○○是店裡
    客人，平常都叫伊大哥等語（見本院98年度審訴字第402 號
    卷第28頁），於本院審理時復供稱：證人2 人會到伊店裡吃
    麵、喝酒、唱歌、與伊聊天，本案查獲前伊曾經到證人雁珍
    ．阿興家要拿消費券，及幫忙證人丙○○買菜到她家等語（
    見本院98年度訴字第233 號卷第91至92頁），在在可見被告
    與證人雁珍．阿興、丙○○2 人間實係好友關係，雙方顯然
    情誼深厚。又依被告於偵查中陳稱：證人雁珍．阿興與丙○
    ○曾告訴伊渠2 人有找過案外人范永芳買毒品，且她們有很
    多購買毒品之來源等語（見臺灣新竹地方法院檢察署98年度
    毒偵字第127 號偵查卷第16頁），果若屬實，則以販賣、轉
    讓、持有、施用毒品乃政府嚴予查緝之違法行為，非可公然
    為之，且毒品價格昂貴，取得不易，此均為日常生活經驗法
    則，故證人雁珍．阿興與丙○○2 人倘請託交情匪淺之被告
    購買毒品遭拒，於證人2 人主觀上應尚非難以諒解之事，其
    等大可透過所知悉其他管道洽詢購買，顯無誣指陷害被告之
    強烈動機，亦無可能自陷己身於偽證罪嫌不利之境。況證人
    雁珍．阿興與丙○○2人係於98年1月16日晚上10時10分許，
    甫進入新竹縣竹東鎮○○路44號7 樓案外人范永芳住處旋即
    遭警查獲逮捕，並分別接受司法警察詢問製作筆錄，此經證
    人雁珍．阿興、丙○○2 人於本院審理時證述如上，且有前
    揭證人2人之警詢筆錄可佐，斯時證人雁珍．阿興與丙○○2
    人顯無串證之機會，若非確有其事，證人2 人實無可能默契
    十足而於警詢時一致指證扣案甲基安非他命毒品係被告於當
    日在證人雁珍．阿興住處施用後所留下，及被告曾無償轉讓
    甲基安非他命毒品予證人雁珍．阿興及丙○○施用之情。是
    被告辯稱本案係證人雁珍．阿興及丙○○已知悉伊是警方線
    民，嗣後曾2 次請託伊代為購買甲基安非他命遭拒而懷恨在
    心，故證人2 人為警查獲後，認為是伊去通報警察害她們被
    逮捕，遂謊稱甲基安非他命是伊提供云云，或與常情有違，
    或與事證不符，顯係臨訟憑空杜撰，毫無可信。至於證人乙
    ○○於本院審理時證述被告很乖等語，此與被告是否有轉讓
    第二級毒品甲基安非他命予雁珍．阿興、丙○○等情無涉，
    實無從為有利於被告之認定。
(五)、此外，復有新竹市警察局第三分局搜索、扣押筆錄、扣押物
    品收據、扣押物品目錄表、搜索經過及結果陳報書各乙份、
    採證照片2 張附卷足資佐證（見臺灣新竹地方法院檢察署98
    年度毒偵字第130 號偵查卷第12至18頁）。綜上，本案事證
    明確，被告犯行洵堪認定，應依法論科。
二、論罪：
(一)、查甲基安非他命係甲基苯乙胺化學合成之麻醉藥品，屬於中
    樞神經興奮劑，吸用後食慾降低，血壓體溫昇高，影響記憶
    能力及自主神經系統，吸用人之判斷力、意志力均受限制，
    具有輕微之成癮性，會產生依賴性、耐藥性，並引起不安、
    頭昏、顫抖、亢進性反應、失眠、焦慮、慢性中毒、精神障
    礙、類似精神分裂之錯覺、妄想及伴有行動與性格異常等副
    作用，其劑量增大時，甚或會死亡，而其慣用者，由於精神
    錯亂，更具有暴力攻擊及反社會行為、自殺等傾向，乃經毒
    品危害防制條例第2條第2項第2 款規範為第二級毒品，不得
    非法持有、轉讓及施用。本件被告甲○○於事實欄一(二)１、
    ２、３所示，3 次無償同時提供第二級毒品甲基安非他命供
    證人雁珍．阿興及丙○○2 人施用，核其所為，均係犯毒品
    危害防制條例第8條第2項之轉讓第二級毒品罪。被告轉讓前
    持有第二級毒品甲基安非他命之低度行為，應為轉讓之高度
    行為所吸收，不另論罪。
(二)、被告於事實欄一(二)１、２、３所示，每次無償同時提供第二
    級毒品甲基安非他命予證人雁珍．阿興及丙○○2 人施用之
    轉讓行為，均係1行為觸犯2相同之罪名，應依刑法第55條想
    像競合犯之規定，各從一重仍依毒品危害防制條例第8條第2
    項之轉讓第二級毒品罪處斷。
(三)、被告上開3 次轉讓第二級毒品甲基安非他命之犯行，犯意各
    別，行為互殊，應予分論併罰。
三、科刑：
(一)、被告前於95年間，因竊盜案件，經本院以95年度易字第66號
    判決判處有期徒刑4 月確定，再因違反毒品危害防制條例案
    件，經本院以95年度竹北簡字第198號判決判處有期徒刑4月
    確定，前開2 罪嗣經本院以96年度聲減字第2025號裁定各減
    為有期徒刑2月，並定應執行刑為有期徒刑4月確定，於95年
    12月12日易科罰金執行完畢等情，有臺灣高等法院被告前案
    紀錄表乙份在卷可參，其受有期徒刑之執行完畢，5 年以內
    再故意犯本件有期徒刑以上之上開3 罪，均為累犯，均應依
    刑法第47條第1項之規定加重其刑。
(二)、爰審酌被告素行非佳，又曾因施用第二級毒品甲基安非他命
    案件迭經觀察勒戒、追訴處罰，當知甲基安非他命對社會與
    國民健康造成之不良影響，竟仍無償提供甲基安非他命予他
    人施用，助長毒品之氾濫，殊值非難，兼衡被告轉讓甲基安
    非他命之次數、犯後始終飾詞矯卸，未見悔悟之意，態度不
    佳，暨其犯罪之動機、目的、手段、生活狀況、智識程度等
    一切情狀，分別量處如主文所示之刑，並定其應執行之刑。
四、扣案第二級毒品甲基安非他命乙包（驗餘淨重0.0298公克）
    ，為毒品危害防制條例第2條第2項第2 款所規定之第二級毒
    品，屬違禁物，不問屬於被告與否，爰依毒品危害防制條例
    第18條第1項前段之規定，併予宣告沒收銷燬之。
據上論斷，應依刑事訴訟法第299條第1項前段，毒品危害防制條
例第8條第2項、第18條第1 項前段，刑法第11條前段、第55條、
第47條第1項、第51條第5款，判決如主文。
本案經檢察官黃英彥到庭執行職務。
中    華    民    國    98    年    10    月    23    日
                  刑事第二庭  審判長法  官  賴淑敏
                                    法  官  楊數盈
                                    法  官  林惠君
以上正本證明與原本無異。
如不服本判決，應於收受本判決後10日內向本院提出上訴書狀。
上訴書狀應敘述具體理由，未敘述上訴理由者，應於上訴期間屆
滿後20日內補提理由書狀於本院（均須按他造當事人之人數附繕
本，並請勿「逕送上級法院」）。
中    華    民    國    98    年    10    月    23    日
                                    書記官  蔣淑君
附錄本案論罪科刑法條全文：
毒品危害防制條例第8條
轉讓第一級毒品者，處 1 年以上 7 年以下有期徒刑，得併科新
臺幣 1 百萬元以下罰金。
轉讓第二級毒品者，處 6 月以上 5 年以下有期徒刑，得併科新
臺幣 70 萬元以下罰金。
轉讓第三級毒品者，處3 年以下有期徒刑，得併科新臺幣30萬元
以下罰金。
轉讓第四級毒品者，處1 年以下有期徒刑，得併科新臺幣10萬元
以下罰金。
前四項之未遂犯罰之。
轉讓毒品達一定數量者，加重其刑至2分之1，其標準由行政院定
之。


司法院資訊處製作；財團法人民間司法改革基金會備份。
